【裁判字號】    98,簡上,50
【裁判日期】    980824
【裁判案由】    傷害
【裁判全文】
臺灣花蓮地方法院刑事判決              98年度簡上字第50號
公  訴  人  臺灣花蓮地方法院檢察署檢察官
上  訴  人
即  被  告  甲○○
上列上訴人即被告因傷害案件，不服本院中華民國98年3月4日98
年度玉簡字第11號第一審簡易判決（聲請簡易判決處刑書案號：
臺灣花蓮地方法院檢察署97年度偵字第4003、5626號），提起上
訴，本院管轄之第二審地方法院合議庭判決如下：
    主  文
上訴駁回。
    事  實
一、甲○○分別基於侵入住宅及傷害人之身體之犯意，於民國97
    年 7月19日上午11時許，無故侵入乙○○位於花蓮縣玉里鎮
    ○○路305巷5-1號住宅，並對乙○○為拳打腳踢，致乙○○
    受有右手第五手指挫傷、右手手指多處表淺擦傷、左小腿表
    淺擦傷等傷害。
二、甲○○另基於傷害人之身體之犯意，於97年10月29日下午 8
    時35分許，在花蓮縣玉里鎮○○路305-1 號乙○○住處前，
    持其所有之長柄柴刀攻擊乙○○，致乙○○受有左手前臂擦
    傷、左手大姆指扭傷等傷害。
三、案經被害人乙○○訴由花蓮縣警察局玉里分局報請臺灣花蓮
    地方法院檢察署檢察官聲請簡易判決處刑。
    理  由
壹、證據能力部分
一、按被告以外之人於審判外之言詞或書面陳述，除法律有規定
    者外，不得作為證據。被告以外之人於審判外之陳述，雖不
    符前4 條之規定，而經當事人於審判程序同意作為證據，法
    院審酌該言詞陳述或書面陳述作成時之情況，認為適當者，
    亦得為證據；當事人、代理人或辯護人於法院調查證據時，
    知有第159 條第1 項不得為證據之情形，而未於言詞辯論終
    結前聲明異議者，視為有前項之同意。刑事訴訟法第159 條
    第1項、第159條之 5就此定有明文。以下判決所援引證人丙○○、丁○○、乙○○於警詢時之陳述，性質上雖為被告以
    外之人於審判外之陳述，依據前開規定，屬於傳聞證據，惟
    本案當事人對於上開證據之證據能力，於準備程序中均不爭
    執，迄本案言詞辯論終結前，亦未就證據能力問題為爭執，
    揆諸上開規定，上揭證據均得採為本案證據。
二、按被告以外之人於偵查中向檢察官所為之陳述，除顯有不可
    信之情況外，得為證據，刑事訴訟法第159條之1第2 項定有
    明文。查證人丁○○、乙○○、鄧政鴻、王正男於偵查中向
    檢察官所為之陳述，經具結在卷，且無顯有不可信之情況，
    又被告就渠等陳述之證據能力並不爭執，則具證據能力。另
    證人丙○○因未滿16歲無庸具結，伊於檢察官偵查時之證述
    並無顯有不可信之情況，當具有證據能力。
三、又被告所提出其與宋建民、宋建文之對話錄音之譯文為被告
    以外之人於審判外之陳述，且因檢察官否認該譯文之證據能
    力，故該譯文並不具有證據能力。且觀諸該譯文內容可知，
    宋建文、宋建民就證人丙○○是否有在案發現場、為何會作
    證及告訴人有無利誘丙○○為伊作偽證之回答均純屬臆測之
    詞，故難採為證據。
貳、實體部分
一、訊據被告甲○○矢口否認有何侵入住宅及傷害之犯行，並辯
    稱：我沒有侵入告訴人乙○○之住宅，也沒有傷害告訴人，
    證人丙○○於警詢所述不實在，因為我有私下對她錄音，並
    提出譯文為證云云。經查：
  (一)證人乙○○於警詢、本院審理時證述：97年 7月19日案發前
    因為被告把一些垃圾倒在我家門口前，我有請警方前來處理
    ，因此被告對我產生不滿，待警察離開後，被告就帶著 2隻
    狗到我家，把我家大門打開衝進我家，我打開門，被告用手
    打我的頭部，又叫其所飼養的 2隻狗來咬我腿部，左小腿遭
    咬傷，被告還用腳踹我的腳，當時有一小女孩即丙○○坐在
    我家對面的榕樹上有看到；又於97年10月29日，在我位於花
    蓮縣玉里鎮305巷5-1號住處前，被告以一把長狀柴刀打我，
    我當時有拿鐵椅抵擋，被告所持之柴刀刀柄打到我的手，我
    有受傷，而且當天是丁○○報警處理等語綦詳；且證人丙○○於偵查及本院審理時均證稱：我家在被害人家隔壁，我當
    時爬到我家上面的樹上，我聽到吵架聲，有看到警察過來，
    後來警察走了，我就看到被告跑到告訴人家門口，告訴人打
    開門，被告就用手打告訴人之頭部，且教唆狗咬告訴人等語
    明確；又證人鄧政鴻於檢察官偵查時證稱：被告有養 2隻狗
    等語明確；復證人丁○○於檢察官偵查時證述：10月29日晚
    上 8點45分許我在睡覺，遭告訴人及被告吵架之聲音吵醒，
    我看到被告拿長刀去揮告訴人，告訴人拿鐵椅去擋，我趕緊
    去報警，警察當天有來等語明確。足認被告確有於97年 7月
    19日無故侵入告訴人之住宅，並毆打告訴人，且唆使其所飼
    養的狗咬告訴人；又於97年10月29日在告訴人住處前持長柄
    柴刀揮向告訴人，均致告訴人受有傷害等情至明。故被告辯
    稱：其未侵入住宅或毆打告訴人云云，均顯與事實不符，不
    足採信。告訴人乙○○於97年 7月19日、10月29日於案發後
    至玉里榮民醫院就診，經醫師診斷結果，告訴人於97年 7月
    19日受有右手第五手指挫傷、右手手指多處表淺擦傷、左小
    腿表淺擦傷等傷害；於97年10月29日則受有左手前臂擦傷、
    左手大拇指扭傷之傷害，此有玉里榮民醫院診斷證明書 2份
    在卷可稽，堪認告訴人所受之上揭傷害與被告之傷害犯行間
    具有相當因果關係至明。
  (二)被告雖提出其私下就其有無毆打告訴人乙事，對證人丙○○
    詢問之錄音，並提出譯文為證，且辯稱：依該錄音內容可知
    證人丙○○於警詢、偵查陳述：被告打被害人之相關陳述是
    說謊云云。然證人丙○○遭被告私下詢問並偷錄音時，雖曾
    陳述：「（被告問：他叫你跟警察說什麼？）他（乙○○）
    叫我說你（指被告）打他」、「（被告問：你有沒有跟警察
    說？）我不說他會罵我。」、「（被告問：你不說他會罵你
    ？）我不說他會罵我」、「（被告問：再呢！後來您跟警察
    怎麼講）講說你打他啊！反正我故意亂講的，我本來說我沒
    有看到」等語。惟觀諸被告所提出其與證人丙○○之對話譯
    文全部內容可知，被告係以誘導方式要證人丙○○回答其問
    題，此有譯文1份在卷可稽，而證人丙○○於案發當時年僅7
    歲，為即將就讀國小一年級的幼童，以伊之智識理解能力均
    難與成年人之被告相比擬。又證人丙○○於本院98年 7月29
    日審理時證述：「（審判長問：被告後來有問妳說妳如何跟
    警察說？妳回答被告說我告訴警察說你打被害人，妳回答說
    是故意亂講是何意？被告到底有無打被害人，狗有無咬被害
    人？）被告有打被害人，且狗也有咬被害人，我都有看到，
    且被害人還有給我看他被咬的傷口」、「（審判長問：乙○○有無恐嚇妳說要照著他說的話說？）沒有。」等語明確；
    又證人丙○○於本院審理時已明確證稱：我今日（指本院98
    年 7月29日審理庭）所述實在，沒有人教我要怎麼說，我講
    的都是我看到的，我爸媽有說要我誠實講等語明確；復證人
    丙○○於檢察官偵查時亦證稱：我爬到樹上，看到神經阿伯
    跑到徐阿伯家門口打他，我所說的神經阿伯就是在庭的被告
    ，我所述是真的等語無訛。且證人丙○○於警詢、偵查及本
    院證述被告有毆打告訴人及唆使狗咬告訴人之情節亦與證人
    即告訴人乙○○於本院證述大致相符，足認證人丙○○於警
    詢、偵查及本院之證述較為可採。故被告所提出其與證人丙○○私下對話之錄音譯文及錄音帶，尚難採為有利於被告之
    認定。
  (三)另證人即告訴人乙○○於本院審理時證稱：被告是拿白色工
    程帽毆打伊等語，為被告所否認，且證人丙○○於警詢、偵
    查、本院審理時均證稱：被告是用手打告訴人等語明確；又
    告訴人於偵查時亦證述: 被告是用拳頭打伊等語綦詳，雖告
    訴人於警詢時有證稱：「（問：甲○○當時用何種凶器打傷
    你？）我沒看到，不清楚。」等語，然證人乙○○於警詢、
    偵查均未曾提及被告係持白色工程帽毆打伊等情，則有關被
    告持工程帽毆打告訴人乙情僅有證人即告訴人乙○○於本院
    審理時之證述可佐，然與證人丙○○及證人乙○○自己在警
    詢、偵查之證述情節並不吻合，故尚難據此認定被告有持白
    色工程帽毆打告訴人乙情，附此敘明。
  (四)綜上所述，本案事證明確，被告犯行均堪以認定。
二、核被告所為，係犯刑法第306條第 1項侵入住宅罪、第277條
    第1項之傷害罪。被告就上開2次傷害犯行及 1次侵入住宅之
    犯行間，犯意各別，行為各別，應分論併罰。原審認被告犯
    罪明確，適用刑事訴訟法第449條第1項、第454條第2項，刑
    法第277條第1項、第306條第1項、第51條第6款、第41第1項
    前段，刑法施行法第1條之1，並審酌量處傷害部分各拘役40
    日、侵入住宅部分拘役20日，均諭知易科罰金之折算標準為
    以新臺幣1千元折算1日，且定其應執行之刑為拘役80日，如
    易科罰金，以新臺幣1千元折算1日；又扣案長柄柴刀 1把為
    被告所有，業據被告供明在卷，被告持該柴刀傷害告訴人為
    供犯罪所用之工具無疑，併予宣告沒收。原審認事用法均無
    違誤，量刑亦為妥適。被告上訴意旨猶執前詞否認犯罪，為
    無理由，應予駁回。
三、據上論斷，應依刑事訴訟法第455條之1第1項、第3項、第36
    8條，判決如主文。
本案經檢察官孫源志到庭執行職務。
中    華    民    國    98    年    8     月    24    日
                  刑事第二庭  審判長  法  官  陳世博
                                      法  官  林恒祺
                                      法  官  陳月雯
上列正本證明與原本無異。
本件不得上訴。
中    華    民    國    98    年    8     月    24    日
                                      書記官


司法院資訊處製作；財團法人民間司法改革基金會備份。
